【裁判字號】    99,上訴,39
【裁判日期】    990111
【裁判案由】    違反護照條例
【裁判全文】
臺灣高等法院高雄分院刑事判決          99年度上訴字第39號
上  訴  人
即  被  告  甲○○
上  訴  人
即  被  告  乙○○
上列上訴人因違反護照條例案件，不服臺灣高雄地方法院98年度
審訴字第3942號中華民國98年12月14日第一審判決（起訴案號：
臺灣高雄地方法院檢察署98年度偵字第16166 、16168 、16169
、16170號），提起上訴，本院判決如下：
     主  文
上訴駁回。
     理  由
一、按「不服地方法院之第一審判決而上訴者，應向管轄第二審
    之高等法院為之。上訴書狀應敘述具體理由。上訴書狀未敘
    述上訴理由者，應於上訴期間屆滿後20日內補提理由書於原
    審法院。逾期未補提者，原審法院應定期間先命補正」、「
    第二審法院認為上訴書狀未敘述理由或上訴有第362 條前段
    之情形，應以判決駁回之。但其情形可以補正而未經原審法
    院命其補正者，審判長應定期間先命補正」，民國96年7 月
    4 日修正公布、同年月6 日施行之刑事訴訟法第361 條、第
    367 條分別定有明文。職是，不服地方法院之第一審判決而
    上訴者，其上訴書狀應敘述具體理由，至於上訴理由是否具
    體，係屬第二審法院審查範圍，則不在命補正之列，此參照
    上開條文之修正理由自明。
二、再所稱具體理由，係指須就不服之判決為具體之指摘而言，
    如僅泛稱原判決認事用法不當或採證違法、判決不公等，均
    非具體理由（法院辦理刑事訴訟案件應行注意事項第162 點
    參照）。復按「所謂具體理由，必係依據卷內既有訴訟資料
    或提出新事證，指摘或表明第一審判決有何採證認事、用法
    或量刑等足以影響判決本旨之不當或違法，而構成應予撤銷
    之具體事由，始克當之（例如：依憑證據法則具體指出所採
    證據何以不具證據能力，或依憑卷證資料，明確指出所為證
    據證明力之判斷如何違背經驗、論理法則）；倘僅泛言原判
    決認定事實錯誤、違背法令、量刑失之過重或輕縱，而未依
    上揭意旨指出具體事由，或形式上雖已指出具體事由，然該
    事由縱使屬實，亦不足以認為原判決有何不當或違法者（例
    如：對不具有調查必要性之證據，法院未依聲請調查亦未說
    明理由，或援用證據不當，但除去該證據仍應為同一事實之
    認定），皆難謂係具體理由，俾與第二審上訴制度旨在請求
    第二審法院撤銷、變更第一審不當或違法之判決，以實現個
    案救濟之立法目的相契合，並節制濫行上訴」（最高法院97
    年度台上字第892 號判決意旨參照）。是如上訴理由書狀並
    未依據卷內訴訟資料，具體指摘原判決認事用法有何違法或
    不當之情形，即屬上訴未敘述具體理由。又上訴書狀未敘述
    具體理由者，其上訴即屬於刑事訴訟法第362 條前段所定「
    上訴不合法律上之程式」之情形，第二審法院自應依同法第
    367 條之規定，以判決駁回之。
三、本件上訴人即被告甲○○、乙○○二人經原審論以共同犯行
    使偽造護照罪，判處上訴人即被告甲○○有期徒刑壹年貳月
    ，併科罰金新臺幣伍萬元，罰金如易服勞役，以新臺幣壹仟
    元折算壹日，減為有期徒刑柒月，併科罰金新臺幣貳萬伍仟
    元，罰金如易服勞役，以新臺幣壹仟元折算壹日。判處上訴
    人即被告乙○○有期徒刑壹年，併科罰金新臺幣萬元，罰
    金如易服勞役，以新臺幣壹仟元折算壹日；減為有期徒刑陸
    月，併科罰金新臺幣壹萬伍仟元，有期徒刑如易科罰金及罰
    金如易服勞役，均以新臺幣壹仟元折算壹日。被告二人不服
    提起上訴，略以：被告二人在案後即深感悔意，在移民署、
    檢察官及法官開庭時均坦誠面對司法，絕無半點欺瞞、逃避
    的行為，並勇敢面對犯錯後所需接受司法的判決。但被告家
    庭並不富裕，且有年邁病痛纏身的雙親需奉養，還需要照護
    2 個年幼的孩子，目前在很不容易的情況下也有穩定的工作
    ，請求在合理的情況下能有重新量刑、輕判，給予被告自新
    的機會云云，有上訴狀在卷可稽。經核均未依據卷內既有訴
    訟資料，具體指出或表明原判決有何採證、認事、用法等足
    以影響判決本旨之不當或違法之理由，被告上訴意旨係對原
    判決已說明論斷之事項，徒憑己意再為爭執，並未具體指摘
    原判決有如何採證、認事、用法等違反經驗法則之不當或違
    法，而足以影響判決本旨，應認未符合具體理由之要件，揆
    之前揭說明，其上訴亦不合法律上之程式，應予駁回。
四、依刑事訴訟法第367 條前段、第372 條，不經言詞辯論，逕
    為判決如主文。
中    華    民    國    99    年    1     月    11    日
                  刑事第九庭    審判長法  官  莊秋桃
                                      法  官  范惠瑩
                                      法  官  田平安
以上正本證明與原本無異。
如不服本判決應於收受本判決後10日內向本院提出上訴書狀，其
未敘述上訴理由者，並得於提起上訴後10日內向本院補提理由書
狀（均須按他造當事人之人數附繕本）「切勿逕送上級法院」。
中    華    民    國    99    年    1     月    12    日
                                      書記官  張宗芳

司法院資訊處製作；財團法人民間司法改革基金會備份。
